最高法院民事判決　　　　　　九十四年度台上字第二三０九號
　　上　訴　人　乙○○
　　　　　　　　　　　　樓
　　訴訟代理人　朱容辰律師
　　　　　　　　王泓鑫律師
　　　　　　　　楊永成律師
　　被 上訴 人　甲○○
　　　　　　　　　　　　弄20.
上列當事人間請求侵權行為損害賠償事件，上訴人對於中華民國
九十三年六月九日台灣高等法院第二審判決（九十三年度上字第
一六三號），提起上訴，本院判決如下：
    主  文
上訴駁回。
第三審訴訟費用由上訴人負擔。
    理  由
本件上訴人主張：被上訴人於伊開設之診所擔任護士期間，因竊
取病歷、竄改電腦資料及侵占掛號費，伊發現後，於民國九十年
三月三十一日向台北縣政府警察局永和分局秀朗派出所報案，經
該所通知其前往處理，被上訴人於警訊中自承有上開犯行，並書
寫悔過書。詎被上訴人於同年六月二十九日竟向台灣板橋地方法
院檢察署誣告伊脅迫其至派出所及強迫其書寫悔過書，雖經檢察
官查明後予以不起訴處分，惟伊身為專業醫師，遭被上訴人誣陷
，名譽受損，自得依侵權行為法律關係，請求被上訴人賠償慰藉
金新台幣一百五十一萬元等情。求為命被上訴人如數給付，並加
付法定遲延利息之判決（未繫屬本院者，不予贅敘）。
被上訴人則以：上訴人係於伊被訴涉嫌誣告罪之刑事訴訟程序中
提起本件附帶民事訴訟，而伊已獲判無罪，上訴人之請求，已失
依據等語，資為抗辯。
原審以：上訴人自訴被上訴人涉嫌觸犯誣告罪名，業經第一審刑
事庭以九十二年度自字第三六號刑事判決認定其無罪，刑事法院
本應依刑事訴訟法第五百零三條第一項前段規定以判決駁回上訴
人之訴，卻誤以裁定移送於第一審法院，惟其訴之不合法，不因
移送民事庭而受影響，第一審法院仍應以裁定駁回之，雖該院疏
於注意，以實體判決駁回上訴人之訴，但結果並無不同，仍應予
維持。爰維持第一審所為上訴人敗訴之判決，駁回其上訴。經核
於法並無違背。上訴論旨謂：原審刑事庭業於九十三年五月十八
日以九十二年度上訴字第四三九二號刑事判決撤銷第一審刑事庭
九十二年度自字第三六號刑事判決，改判被上訴人觸犯誣告罪，
處有期徒刑三月，被上訴人既被判決有罪，伊所提附帶民事訴訟
，並非不合法云云。查刑事庭以裁定移送於民事庭之附帶民事訴
訟，其訴是否合法，應以裁定移送時之狀態為準，不因嗣後情事
變更而受影響。原審刑事庭九十二年度上訴字第四三九二號刑事
判決，雖改判被上訴人觸犯誣告罪，惟此既發生在第一審刑事庭
裁定將本件附帶民事訴訟移送民事庭之後，自不足以影響本件附
帶民事訴訟為不合法之認定。上訴人執此指摘原判決為不當，求
予廢棄，非有理由。
據上論結，本件上訴為無理由。依民事訴訟法第四百八十一條、
第四百四十九條第一項、第七十八條，判決如主文。
中　　華　　民　　國　九十四　年   十二 　月   十五　 日
                      最高法院民事第七庭
                          審判長法官  劉　延　村
                                法官  劉　福　來
                                法官  陳　重　瑜
                                法官  黃　秀　得
                                法官  葉　勝　利
      本件正本證明與原本無異
                                      書  記  官
中　　華　　民　　國　九十四　年　 十二 　月　二十八　日
                                                   ｍ
